【裁判字號】    97,交聲,528
【裁判日期】    970630
【裁判案由】    聲明異議
【裁判全文】
臺灣臺南地方法院交通事件裁定         97年度交聲字第528號
移送機關    交通部公路總局嘉義區監理所麻豆監理站
異議人即
受處分人    甲○○
上列受處分人因違反道路交通管理處罰條例案件，對於交通部公
路總局嘉義區監理所麻豆監理站民國97年5月19日所為之裁決處
分（處分案號：麻監裁罰字第裁75-M00000000號），聲明異議，
本院裁定如下：
      裁定如下：
    主  文
異議駁回。
    理  由
一、原處分意旨略以：異議人即受處分人甲○○（下稱異議人）
    駕駛車牌8U-2006號自用小客車，於民國97年4月14日15時
    12分許，行經國道176線16.3公里西向路段最高限速60公里
    處時，經雷達測速槍測得其行車速度為時速75公里，超速15
    公里，有行車速度超過規定之最高時速未滿20公里之違規事
    實，經台南縣警察局交通隊（下稱舉發單位）攔停製單舉發
    ，嗣經交通部公路總局嘉義區監理所麻豆監理站（下稱移送
    機關），以異議人之違規事實明確，乃依道路交通管理處罰
    條例第40條及第63條第1項第1款 (裁決書漏載第1項第1款)
    之規定，裁處異議人新臺幣（下同）1,600元之罰鍰，並記
    違規點數1點等語。
二、聲明異議意旨略以：異議人謂舉發機關台南縣警察局之函文
    雖提及警方人員當日值勤，於該路段前方有擺設警示標誌，
    但回函中並未佐證，與當日異議人所認知不同。異議人於第
    一次異議函中，以客觀的數據與重回現場的照片，佐證說明
    當日測速槍測得之車速應非異議人所駕駛之車輛，而於回函
    中僅見警方之測速槍合格證言，並未對異議人所提之合理數
    據做出回應，更未提出當時測得的數據是鎖定異議人所駕駛
    之車輛的相關佐證。為此聲明異議，請求撤銷原處分云云。
三、按汽車駕駛人，行車速度，超過規定之最高時速，或低於規
    定之最低時速，除有第43條第1項第2款情形外，處新臺幣1,
    200元以上2,400元以下罰鍰，並記違規點數1點，道路交通
    管理處罰條例第40條第1項、第63條第1項第1款分別定有明
    文。
四、經查：
  (一)異議人駕駛車號8U-2006號自用小客車，於97年4月14日15時
    12分許，行經最高限速60公里之176線16.3公里處時，經舉
    發單位以雷達測速槍測得異議人行車時速75公里，超速15公
    里為由予以製單舉發，有台南縣警察局97年4月14日南縣警
    交字第M00000000號舉發違反道路交通管理事件通知單1份附
    卷可稽。
  (二)異議人雖辯稱測速槍測得之車速非其所駕駛之車輛云云，惟
    查：本件用以舉發違規超速事件之雷射測速器，僅能直線鎖
    定單1部車輛，目前無法同時測得2部以上之車輛速度，且員
    警值勤時，均面對來車測速，經鎖定超速車輛並由執勤員警
    目視確認後始予攔車檢查；且本件執勤員警所用之雷達測速
    儀，係每年由經濟部標準檢驗局檢驗合格，有經濟部標準檢
    驗局檢定合格證書1紙附卷可參，且該檢定合格證書記載：
    「檢定日期:96 年10月17日，有效期限:97 年10月31日」等
    語，有台南縣警察局97年5月7日南縣警交字第0970018341號
    函1份附卷可參，基此本件執勤警員所使用之雷達測速儀之
    準確度及正確性，應值信賴。
  (三)另本件違規行為舉發當時，在舉發員警前方176線17.1公里
    處分別有設置測速照相警告（示）及60公里限速標誌，而同
    路段17公里處西向車道之固定桿照相機組，當日未啟動拍攝
    ，有台南縣警察局97年6月20日南縣警交字第0970024523號
    函1份附卷可參，因此，異議人辯稱本件舉發未設置警告標
    示云云，洵屬無據，不足採信。
五、綜上所述，異議人於上揭時、地，駕駛前揭小客車有行車速
    度超過規定之最高時速未滿20公里之違規事實，而不遵管制
    規定之違規行為既可認定，則移送機關據以援引道路交通管
    理處罰條例第40條、第63條第1項第1款等規定，裁處異議人
    1,600元之罰鍰，並記違規點數1點等處分，核無違誤或不當
    ，從而，本件異議為無理由，應予駁回。
六、據上論斷，應依道路交通管理處罰條例第87條第2項、道路
    交通案件處理辦法第19條，裁定如主文。
中    華    民    國    97    年    6     月    30    日
                      交通法庭  法  官  陳淑勤
以上正本證明與原本無異。
如不服本裁定應於送達後5日內向本院提出抗告狀。
                                書記官  陳金堂
中    華    民    國    97    年    6     月    30    日


司法院資訊處製作；財團法人民間司法改革基金會備份。
